臺灣高雄地方法院民事裁定　九十三年度小上字第一五號
　　上　訴　人　安發小客車租賃有限公司
　　法定代理人　劉信發
　　被上 訴 人　甲○○
右當事人間請求給付托吊費等事件，上訴人對於民國九十三年一月六日本院旗山簡易
庭九十二年度旗小字第二０八號第一審判決提起上訴，本院裁定如左：
    主      文
上訴駁回。
第二審訴訟費用新台幣壹仟伍佰元由上訴人負擔。
    理      由
一、按對於小額程序之第一審裁判上訴，非以其違背法令為理由，不得為之；且其上
    訴狀應記載上訴理由，表明下列各款事項：(一)原判決所違背之法令及其具體內容
    。(二)依訴訟資料可認為原判決有違背法令之具體事實，民事訴訟法第四百三十六
    條之二十四第二項、第四百三十六條之二十五條分別定有明文。又依同法第四百
    三十六條之三十二第二項準用第四百六十八條及第四百六十九條第一款至第五款
    之規定，判決不適用法規或適用不當者，為違背法令；有同法第四百六十九條第
    一款至第五款所列各款情形之一者，為當然違背法令。是當事人於小額訴訟程序
    提起上訴，如依民事訴訟法第四百六十八條規定，以小額程序之第一審判決有不
    適用法規或適用法規不當為理由時，其上訴狀或理由書應表明該判決所違背之法
    令條項或其具體內容；倘為司法院解釋、或最高法院之判例，則應表明該判例、
    解釋之字號或其內容；若係成文法以外之法則（習慣或法理），則應表明該法則
    之旨趣；如以民事訴訟法第四百六十九條第一款至第五款所列各款情形為理由時
    ，其上訴狀或理由書應表明有合於各該條款規定情形之具體內容，及係依何訴訟
    資料合於該違背法令之具體事實。上訴狀或理由書如未依此項方法表明，或其表
    明者顯與上開法條規定不合時，即難認為已合法表明上訴理由，其上訴自難認為
    合法。又當事人於第二審程序不得提出新攻擊或防禦方法，亦為同法第四百三十
    六條之二十八前段所明定，故上訴人如於上訴後提出新攻擊或防禦方法，本院自
    不得予以審酌。
二、上訴意旨略以：被上訴人甲○○於民國九十二年八月十六日向伊承租車牌號碼Ｊ
    Ｊ─０五九二號自用小客車，嗣因被上訴人駕車不當致該車輛損壞，經伊委請他
    人托回修理，支付托吊費新台幣（下同）六千元及修理費三千八百元，而伊於車
    輛修理期間無法另行出租，另受有八日共計一萬四千四百元之營業損失，合計二
    萬四千二百元（下稱系爭款項），依兩造簽訂之小客車租賃契約法律關係，請求
    被上訴人給付系爭款項及其法定遲延利息。詎原審以該車輛前輪傳動軸損壞係該
    零件年限屆至或保養不當所致，且伊又未舉證證明該損壞係可歸責於被上訴人，
    而判決駁回伊原審之訴，顯有未當，爰提起本件上訴。聲明求為：(一)原判決廢棄
    。(二)被上訴人應給付上訴人系爭款項，及自起訴狀繕本送達翌日起至清償日止，
    按週年利率百分之五計算之利息。
三、本件上訴人係依據小客車租賃契約之法律關係請求被上訴人給付系爭款項，經原
    審為其敗訴判決後提起上訴。經查，上訴人提起上訴，僅就原審證據取捨、認定
    事實之事項，指摘原判決不當，並未具體指摘原審判決事實之認定有何違背法令
    之情事。再者，依兩造簽訂之小客車租賃契約第十條「如因可歸責於乙方（被上
    訴人）之事由致本車輛損壞者，乙方除照市價賠償外，修理期間在十日以內者，
    應償付該期間百分之九十之租金。」之約定，上訴人自應就車輛受損係可歸責於
    被上訴人之事實舉證說明，今上訴人既未舉證以實其說，原審依舉證分配原則，
    並參酌系爭車輛受損項目係前輪傳動軸，及上訴人自認車輛外觀並未受有任何損
    壞等情（見原審卷第三十四頁），認定該零件受損係使用年限屆至或保養不當所
    致，而為不利上訴人之認定，自屬有據。從而，原審綜據上情，認定上訴人之請
    求並無所據，而為其敗訴之判決，其認事用法，均無不當。至於上訴人另聲請傳
    訊高雄市汽車修理業同業公會人員，以證明車輛行經不平路段如仍高速行駛或排
    檔不當，仍會造成前輪傳動軸損壞乙事，係上訴人於第二審程序所提出新攻擊或
    防禦方法，本院自不得予以審酌，附此敘明。
四、綜上所述，上訴人既未就原審判決有何不適用法規或適用不當，或有民事訴訟法
    第四百六十九條第一款至第五款當然違背法令之情形為具體指摘，依前開說明，
    上訴人之上訴為不合法，應予駁回。
五、末按於小額訴訟之上訴程序，法院為訴訟費用之裁判時，應確定其費用額，民事
    訴訟法第四百三十六條之十九第一項、第四百三十六條之三十二第一項規定甚明
    。本件第二審裁判費用為一千五百元應由上訴人負擔，爰併裁定如主文第二項所
    示。
六、據上論結，本件上訴為不合法，依民事訴訟法第四百三十六條之三十二第一項、
    第二項、第四百三十六條之十九第一項、第四百四十四條第一項前段、第九十五
    條、第七十八條，裁定如主文。
中　　　華　　　民　　　國　　九十三　　年　　　三　　　月　　　十　　　日
                              臺灣高雄地方法院民事第一庭
~B審判長法　官　林紀元
~B　　　法　官　許政賢
~B　　　法　官　唐照明
右為正本係照原本作成。
本裁定不得抗告。
中　　　華　　　民　　　國　　九十三　　年　　　三　　　月　　　十　　　日
~B法　院書記官　李承悌
